臺灣高等法院花蓮分院刑事裁定　
111年度聲字第46號
聲  請  人  臺灣高等檢察署花蓮檢察分署檢察官
受  刑  人  簡文彰
上列聲請人因受刑人數罪併罰有二裁判以上，聲請定其應執行之
刑（聲請案號：111年度執聲字第21號），本院裁定如下：
    主  文
簡文彰因犯如附表所示各罪所處之刑，應執行有期徒刑拾壹月。
    理  由
一、聲請意旨略以：受刑人簡文彰(下稱受刑人)因違反毒品危害
    防制條例等數罪，先後經判決確定如附表，爰依刑法第53條
    、第51條第5款、刑事訴訟法第477條第1項等規定聲請裁定
    等語。
二、法律適用之說明：
(一)裁判確定前犯數罪者，併合處罰之；數罪併罰，有二裁判以
    上者，依刑法第51條之規定，定其應執行之刑；又宣告多數
    有期徒刑，於各刑中之最長期以上，各刑合併之刑期以下定
    其刑期，但不得逾有期徒刑30年，刑法第50條第1項前段、
    第53條、第51條第5款分別定有明文。又裁判確定前犯數罪
    者，併合處罰之，但得易科罰金之罪與不得易科罰金之罪，
    不在此限，惟如受刑人請求檢察官聲請定應執行刑者，仍依
    刑法第51條規定定之，同法第50條第1項但書第1款、第2項
    定有明文。又數罪併罰中之一罪，依刑法規定得易科罰金，
    若因與不得易科之他罪併合處罰結果而不得易科罰金時，原
    可易科部分所處之刑，自亦無庸為易科折算標準之記載（司
    法院大法官釋字第144號及第679號解釋意旨參照）。
(二)刑事訴訟法第370條第2項、第3項，已針對第二審上訴案件
    之定應執行之刑，明定有不利益變更禁止原則之適用，分屬
    不同案件之數罪併罰，倘一裁判宣告數罪之刑，曾經定其執
    行刑，再與其他裁判宣告之刑（或執行之刑）定其執行刑時
    ，在法理上亦應同受此原則之拘束，亦即另定之執行刑，其
    裁量所定之刑期，不得較重於前定之執行刑加計後裁判宣告
    之刑（或執行之刑）之總和（最高法院103年度第14次刑事
    庭會議決議意旨及104年度台抗字第410號裁定意旨參照）。
(三)又數罪併罰之定應執行之刑，係出於刑罰經濟與責罰相當之
    考量，並非予以犯罪行為人或受刑人不當之利益，為一種特
    別的量刑過程，相較於刑法第57條所定科刑時應審酌之事項
    係對一般犯罪行為之裁量，為定應執行刑之宣告，乃對犯罪
    行為人本身及所犯各罪之總檢視，除應考量行為人所犯數罪
    反應出之人格特性，並應權衡審酌行為人之責任與整體刑法
    目的及相關刑事政策，在量刑權之法律拘束性原則下，依刑
    法第51條第5款之規定，採限制加重原則，以宣告各刑中之
    最長期為下限，各刑合併之刑期為上限，但最長不得逾30年
    ，資為量刑自由裁量權之外部性界限，並應受法秩序理念規
    範之比例原則、平等原則、責罰相當原則、重複評價禁止原
    則等自由裁量權之內部抽象價值要求界限之支配，以使輕重
    得宜，罰當其責，俾符合法律授與裁量權之目的，以區別數
    罪併罰與單純數罪之不同，兼顧刑罰衡平原則。
三、經查：
(一)受刑人因違反毒品危害防制條例等數罪，經法院先後判處如
    附表所示之刑，均經確定在案，有該刑事判決及臺灣高等法
    院被告前案紀錄表在卷可稽。受刑人所犯如附表編號1至3之
    罪，前經臺灣花蓮地方法院以109年度聲字第758號裁定定應
    執行刑為有期徒刑4月並得易科罰金確定（即附表編號1至3
    部分）。又因犯轉讓禁藥二罪，經本院以110年度上訴字第5
    8號判決分別判處有期徒刑5月（即附表編號4部分）、6月（
    即附表編號5部分），2罪合併應執行有期徒刑8月，其中判
    處有期徒刑5月部分，與附表編號1至3之罪，前經本院以110
    年度聲字第233號裁定定應執行有期徒刑7月確定（即附表編
    號1至4部分）；至於判處有期徒刑6月部分（即附表編號5部
    分），經受刑人上訴最高法院後，經該院於111年2月23日以
    111年度台上字第553號駁回其上訴確定，有上開各判決書及
    臺灣高等法院被告前案紀錄表附卷可稽，是雖受刑人如附表
    編號1至3、及1至4所示之罪曾裁定定其應執行刑，惟現既因
    增加經另案判決確定之如附表編號5所示部分，並經受刑人
    聲請定其應執行刑，則依前揭說明，原裁判定刑之基礎已經
    變動，自有另定應執行刑之必要。茲聲請人以本院為上開案
    件犯罪事實最後判決之法院，聲請定其應執行之刑，經本院
    審核認聲請人之聲請為正當，應予准許。
(二)爰以受刑人之責任為基礎，在外部性及內在性界限之範圍內
    ，及附表編號1至3曾經臺灣花蓮地方法院裁定定應執行刑為
    有期徒刑4月、編號4至5亦經本院判處應執行有期徒刑8月、
    編號1至4曾經本院裁定應執行有期徒刑7月，並審酌受刑人
    所犯附表所示之罪態樣、犯罪時間、手段、動機、對法益侵
    害之程度、各罪彼此間之關連性，及反映其人格特性及犯罪
    傾向、對受刑人施以矯正之必要性，兼衡罪刑相當原則及比
    例原則，暨數罪對法益侵害之加重效應，再參酌受刑人就本
    次定應執行刑表示沒有意見(執聲卷第2頁)等一切情狀，定
    其應執行刑如主文所示。至受刑人所犯如附表編號1至3所示
    之罪雖得易科罰金，但因與附表編號4、5不得易科罰金之罪
    併合處罰之結果而不得易科罰金，自無庸為易科罰金之諭知
    。又附表編號1至3已執行完畢部分，僅應由檢察官於指揮執
    行時扣除之，附此敘明。
四、依刑事訴訟法第477條第1項，刑法第50條第1項但書第1款、
    第2項、第53條、第51條第5款，裁定如主文。
中　　華　　民　　國　　111 　年　　3 　　月　　31　　日
                  刑事庭審判長法  官  林慧英
                              法  官  謝昀璉
                              法  官  李水源
以上正本證明與原本無異。
如不服本裁定，應於裁定送達後5日內向本院提出抗告狀。抗告
書狀，並應敘述抗告之理由。
因疫情而遲誤不變期間，得向法院聲請回復原狀。
中　　華　　民　　國　 111　　年　　3 　　月　　31　　日
                              書記官  徐文彬
【附表】：受刑人定應執行刑案件一覽表(民國)：
編　　　　　號  1 2 3 罪　　　　　名  毒品危害防制條例 (施用第二級毒品） 毒品危害防制條例 (施用第二級毒品） 毒品危害防制條例 (施用第二級毒品） 宣　　告　　刑  有期徒刑3月 有期徒刑2月 有期徒刑2月 犯　罪　日　期  108年09月29日8時30分許 109年5月17日20、21時許 109年6月16日12時許 偵查(自訴)機關 年　度　案　號  花蓮地檢109年度撤緩毒偵字第25號 花蓮地檢109年度毒偵字第418、475號 花蓮地檢109年度毒偵字第418、475號 最　後 事實審 法　院 花蓮地院 花蓮地院 花蓮地院  案　號 109年度花簡字第370號 109年度花簡字第395號 109年度花簡字第395號  判決 日期 109/08/17 109/09/11 109/09/11 確　定 判　決 法　院 花蓮地院 花蓮地院 花蓮地院  案　號 109年度花簡字第370號 109年度花簡字第395號 109年度花簡字第395號  判決確定日期 109/09/16 109/10/12 109/10/12 
編　　　　　號  4 5 以下空白 罪　　　　　名  轉讓禁藥罪  轉讓禁藥罪  宣　　告　　刑  有期徒刑5月 有期徒刑6月  犯　罪　日　期  108年11月28日 108年11月22日  偵查(自訴)機關 年　度　案　號  花蓮地檢109年度偵 字第1002、1272號 花蓮地檢109年度偵 字第1002、1272號  最　後 事實審 法　院 花蓮高分院 花蓮高分院   案　號 110年度上訴字第58號 110年度上訴字第58號   判決 日期 110/07/27 110/07/27  確　定 判　決 法　院 花蓮高分院 最高法院   案　號 110年度上訴字第58號 111年度台上字第553號   判決確定日期 110/09/02 111/02/23